【裁判字號】    92,訴,565
【裁判日期】    921201
【裁判案由】    竊盜等
【裁判全文】
臺灣桃園地方法院刑事判決                          九十二年度訴字第五六五號
    公  訴  人  臺灣桃園地方法院檢察署檢察官
    被      告  戊○○
右列被告因竊盜等案件，經檢察官提起公訴（九十一年度偵字第七○○六號、九十二
年度偵緝字第二三○號），本院判決如左：
    主  文
戊○○無罪。
    理  由
一、公訴意旨略以：被告戊○○基於意圖為自己不法所有之概括犯意，先於民國九十
    一年三月二十六日十四時許，在桃園縣中壢市○○○街三十五號前竊得丁○○所
    有車牌號碼ＳＥＬ─三八五號機車一部，供己使用。其後又於九十一年五月二十
    八日，復在桃園縣中壢市龍德里馬祖新一八九號前，竊得任思海所有車牌號碼
    ＭＮＣ─六三三號機車一部，供己使用。嗣因被告戊○○將上開二部竊得之機車
    分別借予被告乙○○、甲○○二人（此二人另行審結）使用，而為警查獲。因認
    被告戊○○所為係犯刑法第三百二十條第一項之竊盜罪嫌。
二、按犯罪事實應依證據認定之，無證據不得認定其犯罪事實。又不能證明被告犯罪
    者，應諭知無罪之判決，刑事訴訟法第一百五十四條第二項、第三百零一條第一
    項分別定有明文。又「認定不利於被告之事實，需依積極證據，苟積極證據不足
    為不利於被告之認定時，即應為有利於被告之認定，更不必有何有利之證據。」
    ；「共同被告不利於己之陳述，固得採為其他共同被告犯罪之證據，惟此項不利
    之供述，依刑事訴訟法第二百七十條第二項（即現行法第一百五十六條第二項）
    之規定，仍應調查其他必要之證據，以察其是否與事實相符，自難專憑此項供述
    ，為其他共同被告犯罪事實之認定。」，最高法院三十年上字第八一六號判例、
    三十一年上字第二四二三號判例可資參照。
三、公訴意旨認被告戊○○涉犯上開罪嫌無非係以被害人丁○○、告訴人任思海、證
    人丙○○之證詞，及共同被告乙○○、甲○○之供詞為其論據。訊據被告戊○○
    堅詞否認竊盜犯行，辯稱：並沒有借車給共同被告乙○○、甲○○二人等語。經
    查：
  (一)被害人任思海所有之上開ＭＮＣ─六三三號機車，係於九十一年五月二十八日二
    十一時許，在桃園縣中壢市龍德里馬祖新一八九號前失竊一節，業據被害人任
    思海於警訊時指訴在案，並有贓物領據及桃園縣警察局車輛協尋證明單在卷可稽
    （參偵字第一○四二九號卷第十五至十七頁）。另被害人丁○○所有之ＳＥＬ─
    三八五號機車，係於九十一年三月二十六日十四時許，在桃園縣中享市○○○街
    三十五號失竊，亦據被害人丁○○於警訊時陳明在案，並有贓物認領保管單及車
    輛竊盜、車牌失竊資料個別查詢報表─查詢車輛認可資料各一紙附可考（參偵字
    第七○○六號卷第十五、十六、十八頁），均無疑義。
  (二)共同被告甲○○、乙○○於警、偵訊及本院調查時固均供稱：其二人所騎乘遭查
    獲之上開機車係分別於右述時、地向被告戊○○所借得等語。另證人丙○○亦證
    稱：被告戊○○於右述時間，在其所經營之機車行，將上開車牌號碼ＭＮＣ─六
    三三號機車借予被告甲○○等語。惟縱被告甲○○與乙○○二人之供詞及證人丙○○之證言均屬實，被告戊○○曾持有上開二輛機車，並出借予共同被告甲○○
    及乙○○二人，但持有之原因非僅竊盜一端，不能徒以被告曾持有失竊機車之事
    實，遽認該失竊之機車係為被告所竊。至於被害人任思海、丁○○二人之指訴亦
    均只能證明其二人分別所有之上開機車遭人所竊，然被害人二人並未當場目擊失
    竊之經過，是其二人之指訴，尚不足以證明被告竊取該二部機車之事實。另贓物
    領據及上開查詢報表亦均只能證明被害人所有之上開機車失竊之事實，亦尚難據
    以認定係被告戊○○所為。此外，復查無其他積極之證據足以證明被告戊○○有
    公訴意旨所指之犯行，基於罪疑唯輕之原則，自應為被告戊○○有利之認定，揆
    諸首揭規定及說明，自應為被告戊○○無罪之諭知。
四、被告甲○○、乙○○經合法傳喚未到庭，嗣其二人到案後，另行審結。
據上論斷，應依刑事訴訟法第三百零一條第一項，判決如主文。
本案經檢察官廖先志到庭執行職務。
中      華      民      國    九十二    年     十二     月      一      日
                                臺灣桃園地方法院刑事第十庭
                                    審判長法  官  江  德  民
                                          法  官  沈  士  亮
                                          法  官  李  桂  英
右正本證明與原本無異。
如不服本判決，應於判決送達後十日內向本院提出上訴狀( 應附繕本 )，上訴於
臺灣高等法院。
                                          書記官  張  淑  芬
中        華        民        國   九十二   年   十二   月     一      日


司法院資訊處製作；財團法人民間司法改革基金會備份。
